【裁判字號】    95,交聲,85
【裁判日期】    950403
【裁判案由】    聲明異議
【裁判全文】
臺灣彰化地方法院交通事件裁定            95年度交聲字第85號
   移
   受 處 分 人
   即 異 議 人  甲○○
上列異議人即受處分人因違反道路交通管理處罰條例案件，對於
交通部公路總局臺中區監理所彰化監理站95年1月10日彰監四字
第裁六四─ＣＧ0000000號處分不服，聲明異議，本院裁定如下
：
    主  文
異議駁回。
    理  由
一、受處分人聲明異議意旨略以：如附件所載。
二、汽車在交岔路口、公共汽車招呼站十公尺內、消防栓、消防
    車出入口五公尺內不得臨時停車。汽車駕駛人停車時，在禁
    止臨時停車處所停車者，處新臺幣六百元以上一千二百元以
    下罰鍰。道路交通安全規則第一一一條第一項第二款及道路
    交通管理處罰條例第五十六條第一項第一款分別定有明文。
    次按道路交通管理處罰條例第七條之二第一項第六款規定，
    汽車駕駛人有違規行為經以科學儀器取得證據資料情形者，
    因當場不能或不宜攔截製單舉發者，得對汽車所有人逕行舉
    發處罰。
三、經查，異議人甲○○於九十四年十月五日駕駛九Ｖ─五三一
    五號自用小客車，行經林口鄉○○路與林口路口，在禁止臨
    時停車處所停車之違規事實，有違規通知單影本一紙及採證
    照片一幀在卷可供證明，違規事證明確，舉發機關據以掣單
    逕行舉發，並無違誤，異議人雖辯稱伊並非停在紅黃線內，
    且其無法得知其是否係停車在交岔路口禁止臨時停車的十公
    尺範圍內，其已善盡遵守交通規則之義務等語。惟查，違規
    車輛確於前開時、地有前揭之違規事實，業據證人即本件執
    勤舉發之員警黃寬恕於本院審理中具結證述屬實，並提出交
    岔路口照片十一幀為證。依上開交叉路口照片與前揭逕行舉
    發之採證照片，異議人當時所停放之位置，距離地上劃設有
    交岔路口保持淨空之黃實線確在十公尺範圍之內，異議人既
    領有合格之駕駛執照，且舉發當時為中午十二時二十三分，
    照明視距均相當良好，異議人實難諉為不知，而仍臨放車輛
    在該處，其有違規之事實甚明。又受處分人與證人即員警黃
    寬恕並不相識，自無任何怨隙可言，則黃寬恕當無端構陷受
    處分人之理由，是其指證當非虛假，而值採信。從而，本件
    受處分人在禁止臨時停車處所停車之違規行為，堪以認定。
四、綜上所述，受處分人確有前述違規行為，原處分機關援引首
    揭規定所為之處分，於法並無不合，本件異議為無理由，應
    予駁回。
據上論斷，應依道路交通案件處理辦法第18條前段，裁定如主文
。
中    華    民    國    95    年    4     月    3     日
                      交通法庭  法  官  姚銘鴻
以上正本證明與原本無異。
如不服本裁定，應於裁定送達後5日內向本院提出抗告狀 (須附
繕本 )。
中    華    民    國    95    年    4     月    3     日
                                書記官  謝志鑫


司法院資訊處製作；財團法人民間司法改革基金會備份。
